臺灣彰化地方法院刑事判決　　　　　　　94年度訴字第1905號
公　訴　人　臺灣彰化地方法院檢察署檢察官
被　　　告　乙○○
上列被告因偽造文書等案件，經檢察官提起公訴（九十四年度偵
字第四九九三號），本院依簡式審判程序判決如下：
    主  文
乙○○連續行使偽造私文書，足以生損害於他人，處有期徒刑壹
年貳月，緩刑參年；偽造如附表所示之「甲○○」署押，均沒收
。
    事  實
一、乙○○為甲○○之子，因缺錢花用，竟意圖為自己不法所有
    ，基於詐欺、偽造私文書、行使偽造私文書之概括犯意，先
    於民國九十二年四、五月間某日，在彰化縣員林鎮○○路○
    段十一號住處，竊取其父甲○○所有之身分證影本及地價稅
    繳款書各一份後（親屬竊盜部分業經其父甲○○於偵查中撤
    回告訴），分別於九十二年六月二十日、同年七月底某日，
    以甲○○名義，連續虛偽填載臺北國際商業銀行股份有限公
    司（下稱臺北商銀）及陽信商業銀行股份有限公司（下稱陽
    信商銀）信用卡申請書內各項個人資料內容，並在該申請書
    上連續偽簽甲○○之署名，再將該偽造之申請書連同前述竊
    得之甲○○之身分證影本及地價稅繳款書，寄往臺北市○○
    ○路○段三六號、臺北市○○區○○路二五五號等處，詐向
    臺北商銀、陽信商銀申請核發甲○○之信用卡供己使用，迨
    上揭臺北商銀、陽信商銀人員先後陷於錯誤而分別核發信用
    卡予乙○○後，乙○○即先持臺北商銀核發之信用卡，先後
    於如附表編號一至四所示之時間、地點刷卡消費如附表所示
    之金額，並於簽帳單上連續偽簽甲○○之署名，再交還簽帳
    單予各該商店內不知情職員而行使之，使各該職員不疑有他
    ，陷於錯誤，乙○○乃連續以此詐術向前述商店刷卡購買相
    關日常生活用品，足以生損害於甲○○、前述商店及臺北商
    銀。另乙○○復承前詐欺之概括犯意，於附表編號五所示時
    間、地點，以電話撥至東森購物台，使用甲○○之名義及上
    揭臺北商銀信用卡分別刷卡一萬零八百九十元、四千二百六
    十元，合計一萬五千一百五十元，並各分十二期支付（因係
    電話購物，此部分並未偽造簽名），向該購物台不知情之職
    員，詐購西裝及手錶等二件商品得手。其後乙○○復再承前
    詐欺、偽造私文書及行使偽造私文書之概括犯意，先後於附
    表編號六至十四所示之時間、地點，持上開陽信商銀核發之
    信用卡，在陽信商銀前之自動櫃員機或各該商店內，以信用
    卡接續預借現金或連續刷卡消費如附表編號六至十四所示之
    金額，並在上開自動櫃員機機器內插入信用卡後，輸入甲○
    ○信用卡號碼及密碼，且在簽帳單上連續偽簽甲○○之署名
    ，再交還簽帳單予各該店內不知情職員而行使之，使各該職
    員不疑有他，陷於錯誤，乙○○乃連續以此詐術向陽信銀行
    預借現金或向各該商店刷卡購買相關日常生活用品，足以生
    損害於甲○○、陽信商銀及前開商店。嗣因甲○○收到相關
    銀行催繳信用卡款項通知後，報警處理而循線查獲。
二、案經彰化縣警察局員林分局報請臺灣彰化地方法院檢察署檢
    察官偵查起訴。
    理  由
一、上揭事實，業據被告乙○○於本院準備程序、審理時認罪而
    坦承不諱，核與告訴人臺北商銀告訴代理人丙○○、證人即
    被害人甲○○、證人柳芳瑀、李英瑋等人指訴或證述之情節
    相符，復有簽帳單六紙、臺北商銀信用卡申請書、財團法人
    聯合信用卡處理中心帳單調閱明細表、臺北商銀盜刷交易一
    覽表、陽信銀行傳真盜刷明細資料各一紙附卷可資佐證。綜
    上所述，本件事證明確，被告前開犯行，均洵堪認定，應予
    依法論科。
二、核被告乙○○所為，係犯刑法第三百三十九條之二第一項之
    不正利用自動付款設備詐欺罪，同法第二百十六條、第二百
    十條之行使偽造私文書罪及同法第三百三十九條第一項之詐
    欺取財罪。被告於簽帳單上偽造署押之行為係偽造私文書之
    部分行為，而其偽造後持以行使，偽造之低度行為復為行使
    之高度行為所吸收，均不另論罪。被告前揭多次行使偽造私
    文書、詐欺取財等犯行，各自時間緊接，所犯構成要件相同
    ，顯各係基於概括之犯意反覆為之，為連續犯，應分依刑法
    第五十六條之規定，各以一罪論，並加重其刑。又其所犯上
    開三罪間，有方法、結果之牽連關係，應從較重之連續行使
    偽造私文書罪處斷。爰審酌被告之品行、智識程度，犯罪之
    動機、方法、手段、所得利益、所生損害，其不思以正當途
    徑獲取所需，輕忽他人財產法益，顯示法治觀念薄弱，且恣
    意利用自動付款設備詐借現金、偽造簽帳單詐購商品，以圖
    個人金錢物質享受，破壞金融秩序及交易安全非微，惟犯罪
    後已知坦承犯行，態度尚稱良好，且業已獲得被害人即被告
    父親原諒等一切情狀，量處如主文所示之刑，以示儆懲。末
    查被告前未曾受有期徒刑以上刑之宣告，素行良好，本件因
    一時失慮，致罹刑典，經此偵審程序及刑之宣告後，應知警
    惕而無再犯之虞，且其犯罪後已取得其父之原諒，並由其父
    代為繳清相關信用卡之積欠債務，有郵政劃撥儲金存款收據
    、清償證明書各一份在卷可按，本院認對其所科之刑以暫不
    執行其刑為適當，爰併予宣告緩刑三年，以勵自新。至於偽
    造如附表所示之「甲○○」署押，爰併依刑法第二百十九條
    之規定宣告沒收。
據上論斷，應依刑事訴訟法第二百七十三條之一第一項、第二百
九十九條第一項前段，刑法第五十六條、第三百三十九條之二第
一項、第二百十條、第二百十六條、第三百三十九條第一項、第
五十五條、第七十四條第一款、第二百十九條，罰金罰鍰提高標
準條例第一條前段，判決如主文。
本案經檢察官江孟芝到庭執行職務。
中    華    民    國    94    年    11    月    29    日
                  臺灣彰化地方法院刑事第三庭
                      法      官  李  進  清
以上正本證明與原本無異。
如不服本判決，應於判決送達後10日內，向本院提出上訴狀 (須
附繕本)。
告訴人或被害人對於判決如有不服具備理由請求檢察官上訴者，
其上訴期間之計算係以檢察官收受判決正本之日期為準。
中    華    民    國    94    年    11    月    30    日
                      書  記  官  張  木  松
附錄本案論罪科刑法條：
中華民國刑法第339條之2第1項
意圖為自己或第三人不法之所有，以不正方法由自動付款設備取
得他人之物者，處3 年以下有期徒刑、拘役或1 萬元以下罰金。
以前項方法得財產上不法之利益或使第三人得之者，亦同。
中華民國刑法第210條
(偽造變造私文書罪)
偽造、變造私文書，足以生損害於公眾或他人者，處 5 年以下有
期徒刑。
中華民國刑法第216條
(行使偽造變造或登載不實之文書罪)
行使第 210 條至第 215 條之文書者，依偽造、變造文書或登載
不實事項或使登載不實事項之規定處斷。
中華民國刑法第339條第1項
(普通詐欺罪)
意圖為自己或第三人不法之所有，以詐術使人將本人或第三人之
物交付者，處5 年以下有期徒刑、拘役或科或併科1 千元以下罰
金。
